臺灣雲林地方法院刑事判決　　　　　　　 96年度易字第532號
公　訴　人　臺灣雲林地方法院檢察署檢察官
被　　　告　乙○○
　　　　　　　　　　（另案於臺灣雲林看守所附設勒戒處所觀
上列被告因竊盜案件，經檢察官提起公訴（96年度偵字第4393號
），本院判決如下：
    主  文
乙○○攜帶兇器竊盜，累犯，處有期徒刑捌月。扣案之美工刀、
剪刀、老虎鉗及螺絲起子各壹支均沒收。
    事  實
一、乙○○前因竊盜案件，經臺灣嘉義地方法院於民國89年1 月
    10日，以88年度易字第1124號判決判處有期徒刑10月確定；
    繼因毒品危害防制條例案件，經臺灣高等法院臺南分院於90
    年6 月21日，以90年度上易字第178 號判決判處有期徒刑8
    月確定；復因強盜案件，經臺灣高等法院臺南分院於90年7
    月11日，以90年度上訴字第806 號判決判處有期徒刑5 年，
    監護期間3 年，並經最高法院於90年9 月13日，以90年度臺
    上字第5639號判決判處上訴駁回確定；再因脫逃案件，經本
    院於90年5 月22日，以89年度易字第515 號判決判處有期徒
    刑5 月，嗣因撤回上訴，於90年8 月22日確定；上開4 罪經
    臺灣嘉義地方法院裁定合併應執行有期徒刑6 年8 月，監護
    期間3 年，於89年10月23日入監執行，於94年10月11日假釋
    出獄，於96年5 月28日未經撤銷假釋而視為執行完畢（構成
    累犯）。詎其猶不知悛悔，意圖為自己不法之所有，於96年
    8 月22日上午11時30分許，在雲林縣斗六市長安里臺灣絲織
    工業區○○○路，持其所有而客觀上足對人身安全產生危害
    之兇器美工刀、剪刀、老虎鉗及螺絲起子各1 支，用以剪斷
    臺灣絲織工業區○○○路燈電纜線（長度約27.3公尺，價值
    約新臺幣2 千餘元）1 批，而竊取得手，嗣將該批電纜線藏
    放在附近草叢內，惟行竊過程遭附近農民董福在目擊，旋報
    警當場查獲，並扣得前開電纜線1 批、美工刀、剪刀、老虎
    鉗及螺絲起子各1 支。
二、案經雲林縣警察局斗六分局報告臺灣雲林地方法院檢察署檢
    察官偵查起訴。
    理  由
壹、程序方面：
一、按除簡式審判程序、簡易程序及第376條第1款、第2 款所列
    之罪之案件外，第一審應行合議審判，刑事訴訟法第284 條
    之1 定有明文。本案被告乙○○所犯竊盜案件，係屬刑事訴
    訟法第376 條第2 款所列之罪之案件，依同法第284 條之1
    規定，第一審自毋庸行合議審判，合先敘明。
二、證據能力方面：
    按被告以外之人於審判外陳述，雖不符刑事訴訟法第159 條
    之1 至之4 之規定，而經當事人於審判程序同意作為證據，
    法院審酌該言詞陳述或書面陳述作成時情況，認為適當者，
    亦得為證據；當事人、代理人或辯護人於法院調查證據時，
    知有同法第159 條第1 項不得為證據之情形，而未於言詞辯
    論終結前聲明異議者，視為有前項之同意，同法第159 條之
    5 定有明文。本件檢察官所舉所有書面及言詞陳述之證據能
    力，業經被告於本院行準備程序時表明同意作為證據，本院
    審酌該等供述證據之取得過程並無瑕疵，與本件待證事實間
    復具有相當之關聯性，以之為本件證據尚無不當，自得採為
    證據。
貳、實體方面：
一、上開事實，業據被告乙○○於偵訊及本院審理時坦白承認，
    核與證人甲○○、董福在於警詢證述之情節相符，並有扣案
    之美工刀、剪刀、老虎鉗及螺絲起子各1 支可證。此外，復
    有贓物認領保管單1 紙及照片3 張附卷可稽，足認被告自白
    與事實相符，自可採信。本件事證已臻明確，被告犯行堪予
    認定，應依法論科。
二、論罪科刑：
  (一)按刑法第321 條第1 項第3 款之攜帶兇器竊盜罪，係以行為
    人攜帶兇器竊盜為其加重條件，此所謂兇器，其種類並無限
    制，凡客觀上足對人之生命、身體、安全構成威脅，具有危
    險性之兇器均屬之，且祇須行竊時攜帶此種具有危險性之兇
    器為已足，並不以攜帶之初有行兇之意圖為必要，最高法院
    79年臺上字第5253號判例意旨可資參照。本件被告乙○○用
    以行竊之美工刀、剪刀、老虎鉗及螺絲起子各1 支，客觀上
    足以對人之生命、身體、安全構成威脅，具有危險性，均可
    資為兇器使用。是核被告所為，係犯刑法第321 條第1 項第
    3 款攜帶凶器之加重竊盜罪。
  (二)被告有如前開事實欄所載之前科紀錄，甫於96年5 月28日未
    經撤銷假釋而視為執行完畢，有臺灣高等法院被告前案紀錄
    表1 份在卷可稽，其受徒刑之執行完畢後，5 年以內故意再
    犯本件有期徒刑以上之罪，為累犯，應依刑法第47條第1 項
    規定加重其刑。
  (三)本院審酌被告不思勞力賺取金錢，恣意竊取他人財物，法紀
    觀念淡薄，惡性非輕，惟念其僅國中肄業，智識程度不高，
    且於偵訊及本院審理時均坦承犯行，尚知悔悟，暨其犯罪之
    動機、目的、手段、所生危害等一切情狀，量處如主文所示
    之刑。至起訴意旨對被告具體求刑有期徒刑10月，尚嫌過重
    ，附此敘明。
  (四)扣案之美工刀、剪刀、老虎鉗及螺絲起子各1 支，均係被告
    所有且供竊取本件電纜線所用之物，業據被告於本院審理時
    供承在卷，爰依刑法第38條第1 項第2 款宣告沒收。
參、適用之法律：
  (一)刑事訴訟法第284條之1、第299 條第1 項前段。
  (二)刑法第321 條第1 項第3 款、第47條第1 項、第38條第1 項
    第2 款。
本案經檢察官江柏青到庭執行職務。
中　　華　　民　　國　　96　　年　　12　　月　　13　　日
                  刑事第六庭  法　官  黃楹榆
以上正本證明與原本無異。
如不服本判決，應於判決送達後10日內，向本院提出上訴狀（須
附繕本）。
                              書記官  李雅怡
中　　華　　民　　國　　96　　年　　12　　月　　13　　日
附錄本案論罪科刑法條全文：
刑法第321 條第1 項第3 款：
犯竊盜罪而有左列情形之一者，處6 月以上5 年以下有期徒刑：
  三、攜帶兇器而犯之者。
